# 合同解除后收到的补偿款是否应以抵减存货跌价准备后的净额入账？

提问人：我就不减速 时间：2023-10-27 20:10:39
请教陈版主：
A公司于 2020 年 4 月与B客户签订产品销售合同，销售设备数量 5 台，单价 500 万元，结算方式为：设备发出时每台支付 10 万元定金，设备验收后 120 日支付至设备总价95%，5%作为质保金。
A公司 2020 年 5 月发出 2 台设备，于 2020 年 7 月通过验收，B公司于 2020 年 4 月、 2021 年 9 月分别支付 20 万元（定金）、 50 万元，后未再支付任何款项。
A公司于 2022 年对B客户进行起诉，于 2022 年 10 月达成民事调解：
①解除 2020 年 4 月签订产品销售合同；
②A自行将设备拆除运回，运费由对方公司承担；
③已支付的 70 万元价款， 50 万元不予退回，作为交易损失及设备折旧费；剩余 20 万价款，设备二次销售后退回给该公司。
该设备于 2022 年 11 月退回到A公司，其中一台回厂的设备因某部件受损，计提了 20 万减值准备，经更换后销售给其他客户，另一台回厂的设备完好，后销售给其他客户。
问题：因在验收后该客户未按照合同约定支付货款， 2020 年度已发货的 2 台设备不确认收入， 2020 年末和 2021 年末 70 万元作为预收款项， 2022 年经法院调解合同解除后 50 万元在抵减设备退回后计提的减值金额（ 20 万元）后，确认为营业外收入（客户合同违约款）， 20 万元在支付给B公司前作为其他应付款，请教陈版主以上处理是否合适？

回答人：chenyiwei
如果当初发出货物并安装调试完成，通过客户验收时，不符合收入确认条件的，则主帖的处理意见基本合理。
如果当初发出货物并安装调试完成，通过客户验收时，已确认收入的，则应首先按退货处理，冲回以前年度已确认的收入、成本，再按上述原则处理。